臺灣嘉義地方法院刑事判決　　　　　　 96年度簡上字第119號
上　訴　人
即　被　告　乙○○
上列上訴人因被告毀棄損壞案件，不服本院嘉義簡易庭中華民國
96年3月30日96年度嘉簡字第399號第一審判決（聲請簡易判決處
刑書案號：臺灣嘉義地方法院檢察署96年度調偵字第66號），提
起上訴，本院管轄之第二審合議判決如下：
    主  文
原判決撤銷。
乙○○犯損壞他人之物罪，累犯，處拘役參拾日，如易科罰金，
以新臺幣壹仟元折算壹日。
    事  實
一、乙○○前曾於民國九十三年間，因家庭暴力防治法案件，經
    本院判處有期徒刑六月確定，並於九十四年一月十二日易科
    罰金執行完畢；詎其仍不知悔改，復於受僱甲○○期間，於
    九十五年十月二十九日凌晨四時許，在嘉義市○○○路三一
    八號「八廳一樓餐廳」內，因細故與甲○○發生口角糾紛致
    心生不滿，竟基於損壞他人器物之犯意，將甲○○所有而置
    於桌上之手提電腦一只，摔落於地面，使上開手提電腦失其
    效用，足生損害於甲○○。
二、案經甲○○訴由嘉義市警察局第二分局報告臺灣嘉義地方法
    院檢察署檢察官偵查後，聲請簡易判決處刑。
    理  由
一、上揭事實，業據上訴人即被告乙○○迭於警詢、偵審時坦承
    不諱，核與證人即告訴人甲○○於警詢時指訴、及偵查時結
    證陳述情節相符，復有被害報告單一紙、照片六幀、及購買
    單影本、修護報價單影本各一紙附卷可憑，綜上事證，被告
    自白確與事實相符，要屬無疑；本案事證明確，被告犯行，
    應堪認定。
二、核被告所為，係犯刑法第三百五十四條之損壞他人之物罪。
    被告前曾於九十三年間，因家庭暴力防治法案件，經本院判
    處有期徒刑六月確定，並於九十四年一月十二日易科罰金執
    行完畢；有臺灣嘉義地方法院檢察署刑案資料查註紀錄表及
    臺灣高等法院被告前案紀錄表各一份附卷可按，其於徒刑執
    行完畢五年以內，故意再犯本案為有期徒刑以上之罪，為累
    犯，應依刑法第四十七條第一項規定，加重其刑。
三、原審以被告罪證明確，因予論罪科刑，固非無見。惟查被告
    於上訴後，在本院審理中與告訴人甲○○於九十六年四月十
    四日成立調解，並已賠償新台幣（下同）三萬五千元完畢，
    此有嘉義縣中埔鄉調解委員會調解筆錄影本（本院卷第9頁
    ）及本院公務電話紀錄存卷足參（本院卷第27頁），原審就
    此部分未及審酌，容有未洽。綜上，被告上訴意旨，指摘原
    審未及審酌已與告訴人達成和解，為有理由，自應由本院將
    原判決撤銷改判。爰審酌被告犯公共危險、違反家庭暴力防
    治法案件，經判處罪刑確定之素行（有臺灣嘉義地方法院檢
    察署刑案資料查註紀錄表及臺灣高等法院被告前案紀錄表各
    一份附卷可按）；其與告訴人口角齟齬後一時意氣、隨手損
    壞電腦之動機及目的；其徒手摔棄損壞電腦之手段；依其陳
    述及財產歸戶資料（本院卷第26頁），其高職二年肄業之智
    識程度，其未婚無子女、前受僱於甲○○、現無業、父母健
    在等生活狀況、及與被害人平日關係；其損壞手提電腦經估
    價修復須二萬八千零二十四元（不含運費及稅）之損害程度
    ，有維修報價單可參（偵卷第10頁）、告訴人並於被告上訴
    後具狀向本院表明撤回告訴、不再追究之意旨（本院卷第5
    頁），及犯後坦承犯行及賠償三萬五千元完畢等犯罪後態度
    等一切情狀，量處如主文第二項所示之刑，併諭知易科罰金
    之折算標準，以示懲儆。又被告前於九十四年一月十二日曾
    受有期徒刑宣告並執行完畢，依法自不得宣告緩刑，併予敘
    明。
據上論斷，應依刑事訴訟法第四百五十五條之一第一項、第三項
、第三百六十九條第一項前段、第三百六十四條、第二百九十九
條第一項前段，刑法第三百五十四條、第四十七條第一項、第四
十一條第一項前段，刑法施行法第一條之一第一項、第二項前段
，判決如主文。
本案經檢察官蔡彥守到庭執行職務。
中　　華　　民　　國　　96　　年　　5 　　月　　31　　日
                  刑事第一庭審判長法　官　許進國
                                  法  官  曾宏揚
                                  法  官  蔡廷宜
上列正本證明與原本無異。
本件不得上訴。
中　　華　　民　　國　　96　　年　　5 　　月　　31　　日
                                  書記官  蕭琪男
附錄論罪科刑法條
中華民國刑法第354條
（毀損器物罪）
毀棄、損壞前二條以外之他人之物或致令不堪用，足以生損害於
公眾或他人者，處2年以下有期徒刑、拘役或5百元以下罰金。
